<?xml version='1.0' encoding='utf-8'?>
<verb default="toghluais" disambig="">
  <verbalNoun default="toghluasacht" />
  <verbalAdjective default="toghluaiste" />
  <tenseForm default="toghluais" tense="Past" dependency="Indep" person="Base" />
  <tenseForm default="toghluaiseamar" tense="Past" dependency="Indep" person="Pl1" />
  <tenseForm default="toghluaiseadar" tense="Past" dependency="Indep" person="Pl3" />
  <tenseForm default="toghluaiseadh" tense="Past" dependency="Indep" person="Auto" />
  <tenseForm default="toghluais" tense="Past" dependency="Dep" person="Base" />
  <tenseForm default="toghluaiseamar" tense="Past" dependency="Dep" person="Pl1" />
  <tenseForm default="toghluaiseadar" tense="Past" dependency="Dep" person="Pl3" />
  <tenseForm default="toghluaiseadh" tense="Past" dependency="Dep" person="Auto" />
  <tenseForm default="toghluaiseadh" tense="PastCont" dependency="Indep" person="Base" />
  <tenseForm default="toghluaisinn" tense="PastCont" dependency="Indep" person="Sg1" />
  <tenseForm default="toghluaisteá" tense="PastCont" dependency="Indep" person="Sg2" />
  <tenseForm default="toghluaisimis" tense="PastCont" dependency="Indep" person="Pl1" />
  <tenseForm default="toghluaisidís" tense="PastCont" dependency="Indep" person="Pl3" />
  <tenseForm default="toghluaistí" tense="PastCont" dependency="Indep" person="Auto" />
  <tenseForm default="toghluaiseadh" tense="PastCont" dependency="Dep" person="Base" />
  <tenseForm default="toghluaisinn" tense="PastCont" dependency="Dep" person="Sg1" />
  <tenseForm default="toghluaisteá" tense="PastCont" dependency="Dep" person="Sg2" />
  <tenseForm default="toghluaisimis" tense="PastCont" dependency="Dep" person="Pl1" />
  <tenseForm default="toghluaisidís" tense="PastCont" dependency="Dep" person="Pl3" />
  <tenseForm default="toghluaistí" tense="PastCont" dependency="Dep" person="Auto" />
  <tenseForm default="toghluaiseann" tense="PresCont" dependency="Indep" person="Base" />
  <tenseForm default="toghluaisim" tense="PresCont" dependency="Indep" person="Sg1" />
  <tenseForm default="toghluaisimid" tense="PresCont" dependency="Indep" person="Pl1" />
  <tenseForm default="toghluaistear" tense="PresCont" dependency="Indep" person="Auto" />
  <tenseForm default="toghluaiseann" tense="PresCont" dependency="Dep" person="Base" />
  <tenseForm default="toghluaisim" tense="PresCont" dependency="Dep" person="Sg1" />
  <tenseForm default="toghluaisimid" tense="PresCont" dependency="Dep" person="Pl1" />
  <tenseForm default="toghluaistear" tense="PresCont" dependency="Dep" person="Auto" />
  <tenseForm default="toghluaisfidh" tense="Fut" dependency="Indep" person="Base" />
  <tenseForm default="toghluaisfimid" tense="Fut" dependency="Indep" person="Pl1" />
  <tenseForm default="toghluaisfear" tense="Fut" dependency="Indep" person="Auto" />
  <tenseForm default="toghluaisfidh" tense="Fut" dependency="Dep" person="Base" />
  <tenseForm default="toghluaisfimid" tense="Fut" dependency="Dep" person="Pl1" />
  <tenseForm default="toghluaisfear" tense="Fut" dependency="Dep" person="Auto" />
  <tenseForm default="toghluaisfeadh" tense="Cond" dependency="Indep" person="Base" />
  <tenseForm default="toghluaisfinn" tense="Cond" dependency="Indep" person="Sg1" />
  <tenseForm default="toghluaisfeá" tense="Cond" dependency="Indep" person="Sg2" />
  <tenseForm default="toghluaisfimis" tense="Cond" dependency="Indep" person="Pl1" />
  <tenseForm default="toghluaisfidís" tense="Cond" dependency="Indep" person="Pl3" />
  <tenseForm default="toghluaisfí" tense="Cond" dependency="Indep" person="Auto" />
  <tenseForm default="toghluaisfeadh" tense="Cond" dependency="Dep" person="Base" />
  <tenseForm default="toghluaisfinn" tense="Cond" dependency="Dep" person="Sg1" />
  <tenseForm default="toghluaisfeá" tense="Cond" dependency="Dep" person="Sg2" />
  <tenseForm default="toghluaisfimis" tense="Cond" dependency="Dep" person="Pl1" />
  <tenseForm default="toghluaisfidís" tense="Cond" dependency="Dep" person="Pl3" />
  <tenseForm default="toghluaisfí" tense="Cond" dependency="Dep" person="Auto" />
  <moodForm default="toghluaiseadh" mood="Imper" person="Base" />
  <moodForm default="toghluaisim" mood="Imper" person="Sg1" />
  <moodForm default="toghluais" mood="Imper" person="Sg2" />
  <moodForm default="toghluaisimis" mood="Imper" person="Pl1" />
  <moodForm default="toghluaisigí" mood="Imper" person="Pl2" />
  <moodForm default="toghluaisidís" mood="Imper" person="Pl3" />
  <moodForm default="toghluaistear" mood="Imper" person="Auto" />
  <moodForm default="toghluaise" mood="Subj" person="Base" />
  <moodForm default="toghluaisimid" mood="Subj" person="Pl1" />
  <moodForm default="toghluaistear" mood="Subj" person="Auto" />
</verb>
